臺灣臺北地方法院刑事判決　　　九十四年度訴字第一一九五號
　　公　訴　人　臺灣臺北地方法院檢察署檢察官
　　被　　　告　甲○○
上列被告因偽造文書案件，經臺灣臺北地方法院檢察署檢察官提
起公訴（九十四年度偵字第一三四０六號），本院依通常程序審
理，因被告於準備程序進行中就被訴事實為有罪之陳述，且所犯
非死刑、無期徒刑、最輕本刑為三年以上有期徒刑之罪或高等法
院管轄第一審案件，經告知簡式審判程序之旨，並聽取檢察官及
被告等意見後，經本院合議庭裁定由受命法官獨任進行簡式審判
程序，本院判決如下：
    主  文
甲○○連續行使偽造私文書，足以生損害於他人，處有期徒刑
月，如易科罰金以佰元折算壹日。如附表所示之偽造署押貳枚
沒收之。
    事  實
一、甲○○於民國九十一年十月間，因駕駛計程車為業而與永如
    交通有限公司（址設臺北市○○區○○路三二七號，下稱永
    如公司）簽立「台北市計程車客運業駕駛人自備車輛參與經
　　營契約書」（下稱自備車輛參與經營契約書），而需連帶保
  　證人簽署以為保證，其明知其妻簡玉蓮、其母乙○○並未同
    意擔任其與永如公司間之自備車輛參與經營契約書之連帶保
　　證人，竟基於行使偽造私文書之概括犯意，先於九十一年十
  　月三十日在不詳地點，於自備車輛參與經營契約書之連帶保
    證人簽名欄內偽造其妻「簡玉蓮」之簽名一枚，持其妻簡玉
    蓮放在家中之印章盜蓋印文於其所偽造之簽名下方，並完成
    其他約定事項之填載後，將自備車輛參與經營契約書交付不
    知情之永如公司人員而行使之，足生損害於簡玉蓮、永如公
    司。嗣於同年十二月間因簡玉蓮得知上情後要求甲○○應立
    即變更連帶保證人，甲○○即承前概括犯意，於車輛參與經
    營契約書所附加之「保證書」之連帶保證人簽名欄內偽造其
    母「乙○○」之簽名一枚，持其母乙○○放在家中之印章盜
    蓋印文於其所偽造之簽名下方，並完成其他事項之填載後，
    將保證書交付不知情之永如公司人員而行使之，足生損害於
    乙○○、永如公司。嗣於九十二年四月間起，甲○○因經濟
    情況欠佳，致未再依約按期給付永如公司因車輛所生之管理
    費、稅捐及罰款，經永如公司向簡玉蓮、乙○○催討未果，
    依法提起訴訟，於訴訟過程中始查知上情。
二、案經永如公司訴由臺北縣警察局蘆洲分局報告臺灣臺北地方
    法院檢察官偵查後起訴，本院依通常程序審理，因甲○○於
    準備程序進行中就被訴事實為有罪之陳述，且所犯非死刑、
　　無期徒刑、最輕本刑為三年以上有期徒刑之罪或高等法院管
  　轄第一審案件，經告知簡式審判程序之旨，並聽取檢察官及
    甲○○意見後，經本院合議庭裁定由受命法官獨任進行簡式
    審判程序。
    理　　由
一、上揭犯罪事實，業經被告甲○○於本院審理時坦承不諱（見
    本院卷第六十三頁背面），核與告訴人永如公司之代理人陳
    信謙之指訴相符（見臺灣板橋地方法院九十四年他字第三０
    六一號卷第十一頁），並有自備車輛參與經營契約書及保證
    書附卷可憑（見同他字卷第七頁、第八頁），且永如公司訴
    請簡玉蓮、乙○○履行連帶保證責任之民事事件，經臺灣板
    橋地方法院三重簡易庭送請筆跡鑑定後，亦認自備車輛參與
　　經營契約書連帶保證人簽名欄內「簡玉蓮」之簽名一枚與簡
  　玉蓮親簽之姓名，比對後筆劃特徵不同，有法務部調查局九
    十三年五月二十一日調科貳字第０九三００一九二二００號
    鑑定通知書在卷可參（見臺灣板橋地方法院九十三年重簡字
    第一七號民事卷宗第三十四頁），而該民事事件亦因簡玉蓮
    、乙○○二人所稱並未同意擔任連帶保證人、亦未簽名之抗
    辯可採，而判決永如公司敗訴確定，此有臺灣板橋地方法院
    三重簡易庭九十三年重簡字第一七號民事確定判決在卷可憑
    （見該卷宗第四十七頁至第四十八頁），足認被告任意性之
    自白與事實相符，堪以採信。而被告未經簡玉蓮、乙○○同
    意，分於自備車輛參與經營契約書及保證書，偽造該二人簽
    名並盜用該二人印章，及完成其他事項之填載後，先後將自
    備車輛參與經營契約書、保證書交付不知情之永如公司人員
    而行使之，已足生損害於簡玉蓮、乙○○及永如公司。本件
    事證明確，被告犯行堪以認定。
二、核被告所為，係犯刑法第二百十六條、第二百十條之行使偽
    造私文書罪。被告偽造署押及盜用印章之行為，為偽造私文
    書之部分行為，而其偽造私文書後復持之行使，其偽造私文
    書之低度行為，應為行使偽造私文書之高度行為所吸收，均
    不另論罪。被告前後二次行使偽造私文書之犯行，時間緊接
    ，所犯構成要件相同，顯均基於概括犯意為之，應依連續犯
    規定論以一罪，並依法加重其刑。爰審酌被告未經簡玉蓮、
    乙○○同意，竟偽造二人簽名而加諸其連帶保證責任，致該
    二人受訟累，其利用家庭內部成員之相互信賴而為犯行，應
    受責難，惟念其犯後坦承犯行態度良好，簡玉蓮、乙○○二
    人之連帶保證責任已經民事判決確認其不存在，及被告素行
    尚佳、智識程度不高、所生危害等一切情狀，量處如主文所
    示之刑，並諭知易科罰金之折算標準。如附表所示之自備車
    輛參與經營契約書及保證書內連帶保證人簽名欄上所偽造之
    「簡玉蓮」、「乙○○」署押各一枚（見同他字卷第七頁、
    第八頁），雖未扣案，然無證據證明已經滅失，應依刑法第
    二百十九條規定宣告沒收。至自備車輛參與經營契約書及保
    證書之連帶保證人簽名欄內之「簡玉蓮」、「乙○○」印文
    各一枚，雖係被告盜用該二人印章所生之結果，然非偽造，
    爰不另為沒收之諭知，附此敘明。
據上論斷，應依刑事訴訟法第二百七十三條之一第一項、第二百
九十九條第一項前段，刑法第二百十六條、第二百十條、第五十
六條、第二百十九條、第四十一條第一項前段，罰金罰鍰提高標
準條例第二條，判決如主文。
本案經檢察官李建論到庭執行職務。
中    華    民    國  九十四  年  十二  月　　二十七  日
                  刑事第十一庭法  官  陳正昇
附表
  文件名稱               偽造情形       偽造署押及數量
自備車輛參與經營契約書 連帶保證人欄   偽造簡玉蓮署押一枚
保證書                 連帶保證人欄   偽造乙○○署押一枚
以上正本證明與原本無異。
如不服本判決，應於判決送達後十日內向本院提出上訴狀（應抄
附繕本）。告訴人或被害人如對於本判決不服者，應具備理由請
求檢察官上訴，其上訴期間之計算係以檢察官收受判決正本之日
期為準。
                              書記官  陳豪達
中    華    民    國  九十四  年  十二  月　　二十九  日
